# 求助陈版主：关于期末盘点的问题

提问人：714078831 时间：2023-07-29 16:26:06
有一砂石生产企业，如果当月没有生产和销售，期末对砂石进行盘点，盘点数据和期初不一致，是否需要调账，如果调账怎么进行调整。谢谢

回答人：chenyiwei
对于盘点发现的账实不符情况，应核实原因，进行相应的账务调整。不排除该事项系由本期或前期的会计差错造成。具体帐务调整的方式取决于对应的差异原因。

提问人：714078831 时间：2023-07-31 15:26:02
差异的原因是由于商品的特殊性，砂石的盘点和煤炭的盘点类似，由专门的器具进行盘点然后计算得出数据，由于商品的特殊性，盘点结果肯定不一样，那么这样的差异需要调整吗

回答人：chenyiwei
这类差异一般有一个公认可接受的合理范围。在合理范围内的无需调整，超出部分还是需要核实原因并调整。